臺灣桃園地方法院刑事判決
111年度簡上字第458號
上  訴  人  臺灣桃園地方檢察署檢察官
被      告  許力元



上列上訴人因被告犯竊盜案件，不服本院中華民國111年5月24日
所為111年度壢簡字第440號第一審刑事簡易判決（檢察官起訴案
號：111年度偵字第3166號、第3993號），提起上訴，本院管轄
之第二審合議庭判決如下：
    主  文
上訴駁回。
    事實及理由
一、本案經本院合議庭審理結果，認原審以被告許力元犯竊盜罪
    ，共2罪，各處有期徒刑4月，如易科罰金，均以新臺幣（下
    同）1,000元折算1日；應執行有期徒刑6月，如易科罰金，
    以1,000元折算1日；並諭知沒收其犯罪所得，於全部或一部
    不能沒收或不宜執行沒收時，追徵其價額，經核其認事用法
    及量刑均無不當，應予維持，並引用原審刑事簡易判決書記
    載之事實、證據及理由（如附件）。
二、檢察官上訴意旨略以：
   ㈠刑法第47條第1項乃立法者就累犯成立要件之規定，並未經
     司法院釋字第775號解釋宣告違憲，法官仍應適用，而累犯
     成立事實之有無，不以僅由檢察官主張及證明為限。考量
     量刑向來得由法院依職權判斷，刑事訴訟法第161條於民國
     91年2月8日之修正理由可知，現行刑事訴訟法係要求檢察
     官就「犯罪事實」負實質舉證責任，至於「量刑事由」部
     分，並未於條文中明定課予檢察官相同程度之舉證責任。
   ㈡刑案資料查註紀錄表、矯正簡表、被告提示簡表、臺灣高等
     法院被告前案紀錄表，係司法機關公務員依照相關判決、
     執行指揮書、執行函文、執行完畢文件等資料輸入製作而
     成，均屬刑事訴訟法第159條之4第1款所稱公務員職務上製
     作之紀錄文書，而具有證據能力，從而，檢察官於起訴書
     之犯罪事實及所犯法條欄內具體指出被告構成累犯之事實
     及應加重其刑之理由，復已提出被告提示簡表、刑案資料
     查註紀錄表、矯正簡表等作為證明被告累犯事實之前案徒
     刑執行完畢時間，已足證明被告構成累犯並應加重情形，
     已達最高法院110年度台上大字第5660號裁定（下稱系爭裁
     定）主文之要求。
   ㈢大法庭就提案之法律爭議作成之裁定，依法院組織法第51條
     之10規定，對提案庭提交之案件有拘束力，但大法庭裁定
     內之旁論無拘束提案庭之拘束力，亦不及於其他訴訟案件
     ，而不具通案效力。況上開系爭裁定參、一、(三)所示內
     容僅係裁定理由中之舉例說明，充其量僅屬裁定內之旁論
     ，無拘束提案庭之拘束力。
   ㈣綜上所述，檢察官既已於犯罪事實及所犯法條具體指出被告
     構成累犯之事實及應加重其刑之理由，復於起訴時已提出
     被告提示簡表、刑案資料查註紀錄表、矯正簡表，將之與
     卷附臺灣高等法院被告前案紀錄表相互比對，已足作為認
     定被告構成累犯及應加重其刑之證明方法，原審判決無視
     檢察官已有所主張並提出證明，逕認檢察官未盡舉證責任
     ，顯非妥適，爰提起上訴，請將原判決撤銷，另論以累犯
     並加重其刑云云。
三、本院駁回上訴之理由：
　㈠按最高法院為民事訴訟、刑事訴訟之終審機關，所為裁判有
    確保法律適用一致，及促進法律續造之作用，如民事庭、刑
    事庭各庭就相同事實之法律問題見解歧異，將影響裁判之安
    定性及可預測性，使下級審及人民無所適從；另就具有原則
    重要性之法律問題，縱使尚未出現見解歧異之裁判，亦應賦
    予最高法院於涉及該問題之首件裁判作成前有統一見解之機
    會，以發揮法律續造之功能，故應於審判權之作用內，建立
    適當裁判機制，是法院組織法第51條之1明文規定最高法院
    大法庭之組織依據。大法庭就提案之法律爭議作成之裁定，
    依法院組織法第51條之10規定，對提案庭提交之案件有拘束
    力，提案庭應以大法庭所採之法律見解為基礎，進行該案之
    終局裁判，而成為最高法院之「先前裁判」，各審判庭對於
    受理之案件，除非擬對於採取大法庭裁定見解之先前裁判表
    示不同之法律見解，再次開啟徵詢、向大法庭提案等程序，
    否則應採取與先前裁判相同之見解，此項機制確保了最高法
    院各庭之間（橫向）法律見解之一致性，透過審級制度，下
    級審法院對於該項統一之法律見解，亦應遵循，由此達成縱
    向法律見解之統一。大法庭制度即以此構建縱向及橫向的拘
    束效力，達成統一法律見解的目的。查系爭裁定係最高法院
    提案庭依法院組織法第51條之2第1項、第51條之3之規定作
    成，並依據系爭裁定之法律見解作出110年度台上字第5660
    號刑事判決之確定終局裁判，已成為最高法院之「先前裁判
    」，下級審法院對於最高法院該項統一之法律見解，自應遵
    循。至本件原判決逕援引系爭裁定而未援引上開刑事判決，
    固未臻精確，惟結論要無不同，尚屬無害瑕疵。
　㈡次按刑事訴訟法第161條第1項規定：「檢察官就被告犯罪事
    實，應負舉證責任，並指出證明之方法。」此為檢察官就被
    告有罪事實應負實質舉證責任之概括性規定，非謂除有罪事
    實之外，其他即可不必負舉證責任。此一舉證責任之範圍，
    除犯罪構成事實（包括屬於犯罪構成要件要素之時間、地點
    、手段、身分、機會或行為時之特別情狀等事實）、違法性
    、有責性及處罰條件等事實外，尚包括刑罰加重事實之存在
    及減輕或免除事實之不存在。累犯事實之有無，雖與被告是
    否有罪無關，然係攸關刑罰加重且對被告不利之事項，為刑
    之應否為類型性之加重事實，就被告而言，與有罪、無罪之
    問題有其相同之重要性（包括遴選至外役監受刑、行刑累進
    處遇、假釋條件等之考量），自應由檢察官負主張及實質舉
    證責任。法院於審酌被告是否適用累犯規定而加重其刑時，
    訴訟程序上應先由檢察官就前階段被告構成累犯之事實，以
    及後階段應加重其刑之事項，主張並具體指出證明方法後，
    法院才需進行調查與辯論程序，而作為是否加重其刑之裁判
    基礎。前階段構成累犯事實為檢察官之實質舉證責任，後階
    段加重量刑事項為檢察官之說明責任，均應由檢察官分別負
    主張及具體指出證明方法之責。至檢察官所提出之證據資料
    ，經踐行調查程序，法院認仍有不足時，是否立於補充性之
    地位，曉諭檢察官主張並指出證明方法，自得由事實審法院
    視個案情節斟酌取捨。又法院依簡易程序逕以簡易判決處刑
    者，因無檢察官參與，倘檢察官就被告構成累犯之事實及應
    加重其刑事項，未為主張或具體指出證明方法，受訴法院自
    得基於前述說明，視個案情節斟酌取捨（最高法院110年度
    台上大字第5660號判決意旨參照)。
　㈢原審已說明本案不依累犯規定加重其刑之理由：依卷附臺灣
    高等法院被告前案紀錄表，被告前因竊盜等案件，經臺灣臺
    南地方法院以104年度聲字第1242號裁定定應執行有期徒刑3
    年確定，於民國109年10月2日執行完畢，其於受徒刑之執行
    完畢後，5年以內故意再犯上開有期徒刑以上各罪，均為累
    犯，惟檢察官就被告前階段之累犯事實並未於聲請簡易判決
    處刑書中具體主張，按上說明，本院自不應論以累犯，但基
    於累犯資料本來即可以在刑法第57條第5款「犯罪行為人之
    品行」中予以負面評價，自仍得就被告構成累犯之前科，列
    為刑法第57條第5款所定「犯罪行為人之品行」之審酌事項
    等語。據此以觀，原審顯已審酌檢察官所提出之刑案資料查
    註紀錄表，並認尚無足以作為認定被告為累犯之證據，且檢
    察官並未具體說明何以被告需依累犯規定加重之理由，是就
    被告應依累犯規定加重其刑部分，原審判決因認檢察官舉證
    不足，而未依累犯規定加重其刑，並無違誤之處，況原審已
    說明將被告構成累犯之前科，列為刑法第57條第5款所定「
    犯罪行為人之品行」之審酌事項。因此，原審判決將本案被
    告可能構成累犯之前科資料列為量刑審酌事由，對被告所應
    負擔之罪責予以充分評價，依重複評價禁止之精神及上開最
    高法院110年度台上大字第5660號判決見解，自無許檢察官
    事後循上訴程序，以該業經列為量刑審酌之事由應改論以累
    犯並加重其刑為由，而逕指摘原審判決未依累犯規定加重其
    刑違法或不當。
　㈣原審以被告本案事證明確，認被告犯刑法第320條第1項之普
    通竊盜罪2次，並審酌被告為於本案犯行前，已有多次因竊
    盜案件經偵查追訴、法院判處罪刑並執行完畢之前案紀錄，
    被告不知警惕，竟仍不思循正途獲取所需，反企圖不勞而獲
    ，竊取他人財物，未能尊重他人之財產法益，所為實非可取
    ，然念其犯後均知坦承犯行，態度尚可，兼衡被告自陳為國
    中肄業之智識程度、家庭經濟狀況勉持之生活狀況、犯罪之
    動機、目的、手段尚屬平和，併審酌被告各次所竊財物價值
    等一切情狀，各量處如主文所示之刑，並均諭知易科罰金之
    折算標準，復定其應執行刑暨諭知易科罰金之折算標準。經
    核原審判決認事用法並無違誤，並已具體斟酌刑法第57條各
    款所列情形，且未逾法定刑之範圍，亦與罪刑相當原則、比
    例原則無違，要無輕重失衡或偏執一端之情形，應予維持。
　㈤綜上所述，原審判決已說明何以未論被告構成累犯之理由，
    且於刑法第57條之量刑審酌時，就被告可能構成累犯之前科
    已予以評價。檢察官以本案被告應論以累犯並加重其刑為由
    ，指摘原審判決不當，為無理由，應予駁回。
四、據上論斷，應依刑事訴訟法第455條之1第1項、第3項、第36
    8條、第373條，判決如主文。
本案經檢察官楊挺宏聲請簡易判決處刑及提起上訴，檢察官吳佳
美到庭執行職務。　　
中　　華　　民　　國　　111 　年　　11　　月　　30　　日
            刑事第十四庭  審判長  法　官      江德民
　　　　　　　　　                法  官      吳天明
　　　　　　　　　                法  官      劉得為
以上正本證明與原本無異。
不得上訴。
 　　　　　　　　　　　　　　　   書記官　　　林思妤
中　　華　　民　　國　　111 　年　　11　　月　　30　　日
附錄本案論罪科刑依據之法條：
中華民國刑法第320條
意圖為自己或第三人不法之所有，而竊取他人之動產者，為竊盜
罪，處5年以下有期徒刑、拘役或50萬元以下罰金。
意圖為自己或第三人不法之利益，而竊佔他人之不動產者，依前
項之規定處斷。
前二項之未遂犯罰之。
附件：
臺灣桃園地方法院刑事簡易判決
111年度壢簡字第440號
聲　請　人　臺灣桃園地方檢察署檢察官
被　　　告　許力元　男　(民國00年0月0日生)
　　　　　　　　　　身分證統一編號：Z000000000號
　　　　　　　　　　住○○市○○區○○里00鄰○○00號
                    （現於法務部○○○○○○○○○○○○○○執行中）
上列被告因竊盜案件，經檢察官聲請以簡易判決處刑（111年度
偵字第3166號、第3993號），本院判決如下：
    主  文
許力元犯竊盜罪，共貳罪，各處有期徒刑肆月，如易科罰金，均
以新臺幣壹仟元折算壹日。應執行有期徒刑陸月，如易科罰金，
以新臺幣壹仟元折算壹日。未扣案如附表1所示之犯罪所得沒收
，於全部或一部不能沒收或不宜執行沒收時，追徵其價額。未扣
案之犯罪所得新臺幣壹萬零玖佰元沒收，於全部或一部不能沒收
或不宜執行沒收時，追徵其價額。
    事實及理由
一、本案犯罪事實及證據，除犯罪事實欄一、㈡第1行「凌晨4時1
    9分許」之記載應予更正為「凌晨4時17分許」外，其餘均引
    用如附件檢察官聲請簡易判決處刑書之記載。
二、論罪科刑：
　㈠核被告許力元所為，均係犯刑法第320條第1項之普通竊盜罪
    。又被告先後所為2次竊盜犯行，犯意各別，行為互殊，時
    、地有異，為數罪，應予分論併罰。　
　㈡又法院於審酌被告是否適用累犯規定而加重其刑時，訴訟程
    序上應先由檢察官就前階段被告構成累犯之事實，以及後階
    段應加重其刑之事項，主張並具體指出證明方法後，法院才
    需進行調查與辯論程序，而作為是否加重其刑之裁判基礎。
    前階段構成累犯事實為檢察官之實質舉證責任，後階段加重
    量刑事項為檢察官之說明責任，均應由檢察官分別負主張及
    具體指出證明方法之責。倘檢察官未主張或具體指出證明方
    法時，可認檢察官並不認為被告構成累犯或有加重其刑予以
    延長矯正其惡性此一特別預防之必要，且為貫徹舉證責任之
    危險結果所當然，是法院不予調查，而未論以累犯或依累犯
    規定加重其刑，即難謂有應調查而不予調查之違法（最高法
    院刑事大法庭110年度台上大字第5660號裁定意旨參照）。
    是依卷附臺灣高等法院被告前案紀錄表，被告前因竊盜等案
    件，經臺灣臺南地方法院以104年度聲字第1242號裁定定應
    執行有期徒刑3年確定，於民國109年10月2日執行完畢，其
    於受徒刑之執行完畢後，5年以內故意再犯上開有期徒刑以
    上各罪，均為累犯，惟檢察官就被告前揭段之累犯事實並未
    於聲請簡易判決處刑書中具體主張，按上說明，本院自不應
    論以累犯，但基於累犯資料本來即可以在刑法第57條第5款
    「犯罪行為人之品行」中予以負面評價，自仍得就被告構成
    累犯之前科，列為刑法第57條第5款所定「犯罪行為人之品
    行」之審酌事項，附此敘明。
　㈢爰以行為人之責任為基礎，審酌被告為於本案犯行前，已有
    多次因竊盜案件經偵查追訴、法院判處罪刑並執行完畢之前
    案紀錄，此有臺灣高等法院被告前案紀錄表1份在卷可按，
    被告不知警惕，竟仍不思循正途獲取所需，反企圖不勞而獲
    ，竊取他人財物，未能尊重他人之財產法益，所為實非可取
    ，然念其犯後均知坦承犯行，態度尚可，兼衡被告自陳為國
    中肄業之智識程度、家庭經濟狀況勉持之生活狀況（偵字第
    3993號卷第7頁）、犯罪之動機、目的、手段尚屬平和，併
    審酌被告各次所竊財物價值等一切情狀，各量處如主文所示
    之刑，並均諭知易科罰金之折算標準，復定其應執行刑暨諭
    知易科罰金之折算標準，以資懲儆。
三、沒收：
　㈠按犯罪所得，屬於犯罪行為人者，沒收之；前二項之沒收，
    於全部或一部不能沒收或不宜執行沒收時，追徵其價額；犯
    罪所得已實際合法發還被害人者，不予宣告沒收或追徵，刑
    法第38條之1第1項前段、第3項、第5項定有明文。
　㈡經查，被告所竊取之如附表編號1所示之物，雖未據扣案，惟
    既未實際合法發還告訴人張如宜，且為被告因本案竊盜犯罪
    所得之財物；另被告所竊取如附表編號2所示之物中，其中
    現金即新臺幣（下同）10,900元（20,000元－9,100元₌10,90
    0元）則已遭被告花用完畢等情，為被告於警詢中所自陳明
    確（偵字第3166號卷第9頁），均為被告上開犯行之犯罪所
    得，均應依刑法第38條之1第1項之規定，宣告沒收之，如全
    部或一部不能沒收或不宜執行沒收時，均依同條第3項之規
    定，應追徵其價額。至被告雖稱竊得之如附表編號1所示之i
    Phone手機業經變賣換價，然此部分被告並未能提出相關證
    據以佐，對於所竊得之物去處亦未能清楚交代，尚難盡信，
    認應沒收竊得如附表所示之原物為妥，附此敘明。
　㈢另被告所竊如附表編號2所示之物，其中黑色長夾1個（內含
    所有證件）及9,100元業已發還與告訴人洪祥豪，此有贓物
    領據1紙及本院辦理刑事案件電話查詢紀錄表（偵字第3166
    號卷第45頁；本院卷第63頁）在卷可證，此部分固屬犯罪所
    得，惟既經合法發還，依刑法第38條之1第5項規定，自毋庸
    宣告沒收或追徵，併此敘明。
四、依刑事訴訟法第449條第1項前段、第3項、第450條第1項、
    第454條第2項，刑法第320條第1項、第41條第1項前段、第5
    1條第5款、第38條之1第1項、第3項，刑法施行法第1條之1
    第1項，逕以簡易判決處刑如主文。
五、如不服本判決，得自收受送達之翌日起20日內，向本院提出
　　上訴狀，上訴於本院第二審合議庭（須附繕本）。
中　　華　　民　　國　　111 　年　　5 　　月　　24　　日
                  刑事第十庭    法　官　陳愷璘
以上正本證明與原本無異。
如不服本判決，應於判決送達後20日內向本院提出上訴狀（應附
繕本）。
　　　　　　　　　　　　　　　  書記官　劉世揚
中　　華　　民　　國　　111 　年　　5 　　月　　24　　日
附錄本案論罪科刑法條全文：刑法第320條
中華民國刑法第320條
意圖為自己或第三人不法之所有，而竊取他人之動產者，為竊盜
罪，處5年以下有期徒刑、拘役或50萬元以下罰金。
意圖為自己或第三人不法之利益，而竊佔他人之不動產者，依前
項之規定處斷。
前二項之未遂犯罰之。

附表：
編號 物品名稱及數量（新臺幣） 備註 1 Apple廠牌iPhone 8 Plus手機1支及零錢約100元（總計價值17,200元） 未發還 2 黑色長夾1個（內有告訴人洪祥豪所有之身分證、健保卡、駕照、信用卡、提款卡及現金20,000元) 黑色長夾1個（含左列各該證件）與9,100元均已發還告訴人洪祥豪 


附件：
臺灣桃園地方檢察署檢察官聲請簡易判決處刑書　
                                     111年度偵字第3166號
                                     111年度偵字第3993號
　　被　　　告　許力元　男　37歲（民國00年0月0日生）
　　　　　　　　　　　　住○○市○○區○○里00鄰○○00號
　　　　　　　　　　　　（現於法務部○○○○○○○另案執                          行中）
　　　　　　　　　　　　國民身分證統一編號：Z000000000號
上列被告因竊盜案件，業經偵查終結，認為宜聲請以簡易判決處
刑，茲將犯罪事實及證據並所犯法條分敘如下：
　　　　犯罪事實
一、許力元前因竊盜等案件，經臺灣臺南地方法院以104年度聲
    字第1242號裁定合併定應執行有期徒刑3年確定，於民國109
    年10月2日執行完畢。詎其仍不知悔改，竟意圖為自己不法
    之所有，基於竊盜之犯意，分別為下列犯行：
(一)於110年10月15日凌晨3時52分許，進入桃園市○○區○○路000
    號「佳美旅館」，徒手竊取張如宜所有放置該旅館櫃台之手
    機1支（廠牌：IPHONE，型號：8PLUS）及零錢約新臺幣（下
    同）100元，得手後旋即離去。
(二)於110年11月3日凌晨4時19分許，行經桃園市○○區○○路000號
    前，見洪祥豪所有車牌號碼0000-00號自用小客車停放該處
    ，車窗未關，且無人看管，竟徒手竊取洪祥豪所有放置於該
    車內之黑色長夾1個(內有身分證、健保卡、駕照、信用卡、
    提款卡及現金2萬元)，得手後隨即離去。
二、案經張如宜、洪祥豪分別訴由桃園市政府警察局中壢分局及
    桃園分局報告偵辦。
　　　　證據並所犯法條
一、上揭犯罪事實，業據被告許力元於警詢及本署偵查中坦承不
    諱，核與證人即告訴人張如宜、洪祥豪於警詢中所述情節相
    符，並有桃園市政府警察局桃園分局扣押筆錄、扣押物品目
    錄表、贓物領據各1份、現場及監視器錄影翻拍照片共11張在
    卷可稽，被告犯嫌堪以認定。
二、核被告所為，係犯刑法第320條第1項之竊盜罪嫌。被告所犯
    上開2次犯行間，犯意各別，行為互殊，請分論併罰。又被告前
    有如犯罪事實欄所載之論罪科刑及執行情形，曾受有期徒刑之
    執行完畢，有刑案資料查註紀錄表1份附卷可稽，其於徒刑執行
    完畢後，5年以內故意再犯本件有期徒刑以上之罪，為累犯，
    請審酌刑法第47條第1項規定及司法院大法官會議釋字第775
    號解釋意旨，加重其刑。至未扣案之犯罪所得請依刑法第38
    條之1第1項前段、第3項之規定宣告沒收，並於全部或一部不
    能沒收或不宜執行沒收時，追徵其價額。
三、依刑事訴訟法第451條第1項聲請逕以簡易判決處刑。
　　此　　致
臺灣桃園地方法院
中　　華　　民　　國　 110　　年　　2 　　月　　25　　日
　　　　　　　　　　　　　　　檢　察　官  楊挺宏
本件證明與原本無異
中　　華　　民　　國　 111　　年　　3 　　月　　8 　　日
                              書  記  官  范書銘
附記事項：
本件係依刑事訴訟法簡易程序辦理，法院簡易庭得不傳喚被告、
輔佐人、告訴人、告發人等出庭即以簡易判決處刑；被告、被害
人、告訴人等對告訴乃論案件如已達成民事和解而要撤回告訴或
對非告訴乃論案件認有受傳喚到庭陳述意見之必要時，請即另以
書狀向簡易法庭陳述或請求傳訊。
所犯法條：
中華民國刑法第320條第1項
意圖為自己或第三人不法之所有，而竊取他人之動產者，為竊盜
罪，處 5 年以下有期徒刑、拘役或 50 萬元以下罰金。
意圖為自己或第三人不法之利益，而竊佔他人之不動產者，依前
項之規定處斷。
前二項之未遂犯罰之。